臺灣板橋地方法院刑事判決　　　　　　　96年度交訴字第16號
公　訴　人　臺灣板橋地方法院檢察署檢察官
被　　　告　甲○○
上列被告因公共危險等案件，經檢察官提起公訴（96年度偵字第
1047號），本院改用簡式審判程序，判決如下：
    主  文
甲○○從事業務之人，因業務上之過失傷害人，處有期徒刑伍月
。又駕駛動力交通工具肇事而逃逸，處有期徒刑捌月。應執行有
期徒刑拾月。
    事  實
一、甲○○於民國（下同）95年11月間，係從事冷氣等家電之維
    修工作，並以駕駛K4-7659 號自用小客貨車載送維修工具及
    家電為其附隨業務，為從事駕駛業務之人，後於同年月14日
    2 時21分許，甲○○駕駛上開自用小客貨車之動力交通工具
    ，沿台北縣三重市○○○○路往新莊方向行駛，在行經上開
    路段第3 支燈桿處時，應注意汽車行駛時，駕駛人應注意車
    前狀況，並隨時採取必要之安全措施，且按諸當時之天候、
    光線、號誌、路況等一切情狀，復無甲○○不能注意之情形
    ，竟疏未注意其所行駛之上開路段上，適有由魏姍姍所騎用
    ，附載乙○○在後座之UTN-558 號機車行駛在其前方處，而
    以上開自用小客貨車之前保險桿處撞及上開機車之正後側，
    造成上開機車因之失控倒地滑向前方，致魏姍姍因之受有頭
    部外傷併腦震盪、四肢及腰背部多處擦挫傷之傷害；乙○○
    則因之受有頭部外傷併腦震盪、右側大腿挫傷、兩側下肢多
    處擦挫傷併多處撕裂傷、腹部挫傷之傷害。詎甲○○於上開
    時地肇事致魏姍姍、乙○○2 人分別受有上述之傷害後，竟
    未停車報請警員到場處理，即逕自駕駛上開自用小客貨車加
    速逃逸離去上開現場。嗣經路上其他駕駛人記下甲○○所駕
    駛上開自用小客車貨車之車號，並告知到場處理之警員汪建
    宏後，始循線於同日5 時許，通知甲○○本人到案，而查獲
    上情。
二、案經魏姍姍、乙○○2 人訴由台北縣政府警察局三重分局報
    請臺灣板橋地方法院檢察署檢察官偵查起訴。
    理  由
一、上開事實業據被告甲○○於本院審理時坦承不諱，核與告訴
    人魏姍姍、乙○○2 人指訴之情節，均相符合，復有告訴人
    魏姍姍、乙○○2 人所提出診斷證明書各乙紙、上開肇事現
    場及車輛照片12張、道路交通事故現場圖、道路交通事故調
    查報告表（一）、（二）、上開自用小客貨車之車籍資料乙
    紙、道路交通事故駕駛人自首情形紀錄乙紙，在卷可稽，足
    堪認定。又按「汽車行駛時，駕駛人應注意車前狀況，並隨
    時採取必要之安全措施」，道路交通安全規則第94條第3 項
    定有明文，且按諸當時之天候、光線、號誌、路況等一切情
    狀，復無被告不能注意之情形，竟疏未注意其所行駛之上開
    路段上，適有由告訴人魏姍姍所騎用，附載告訴人乙○○在
    後座之上開機車行駛在其前方處，而以上開自用小客貨車之
    前保險桿處撞及上開機車之正後側，造成上開機車因之失控
    倒地滑向前方，致告訴人魏姍姍因之受有頭部外傷併腦震盪
    、四肢及腰背部多處擦挫傷之傷害；告訴人乙○○則因之受
    有頭部外傷併腦震盪、右側大腿挫傷、兩側下肢多處擦挫傷
    併多處撕裂傷、腹部挫傷之傷害，則被告就告訴人魏姍姍、
    乙○○2 人分別所受上述之傷害，顯均有過失責任，且其間
    亦均存有相當因果關係，至為灼然。被告上開業務過失傷害
    及肇事逃逸之犯行均臻明確，應予依法論科。
二、核被告所為，係犯刑法第185 條之4 之駕駛動力交通工具肇
    事，致人受傷而逃逸罪及同法第284 條第2 項前段之業務過
    失傷害罪。按公訴人以被告上開過失傷害行為，係犯刑法第
    284 條第1 項前段之罪嫌云云，揆諸上述，容有誤會，應依
    刑事訴訟法第300 條之規定，變更公訴人原起訴所引應適用
    之法條，合先敘明。被告以一業務上過失行為，同時致告訴
    人魏姍姍、乙○○2 人分別因之受有上述之傷害，有一行為
    而觸犯數罪名之想像競合關係，為想像競合犯，應依刑法第
    55條之規定，從一重處斷。又被告就所犯上開2 罪間，其犯
    意各別，應予分論併罰。爰審酌被告於上開時地駕駛上開自
    用小客貨車之動力交通工具時，應且能注意車前狀況，竟疏
    未注意及之而撞及上開機車肇事，致告訴人魏姍姍、乙○○
    2 人分別因之受有上述之傷害，被告復於上開肇事後，未停
    車報請警員到場處理，即逕行駕駛上開自用小客貨車逃逸離
    去上開現場，已損及告訴人魏姍姍、乙○○2 人之權益，亦
    危害社會之交通安全及被告犯罪後之態度等一切情狀，量處
    如主文所示之刑，並定其應執行之刑，以資懲儆。
據上論斷，應依刑事訴訟法第299 條第1 項前段、第300 條，刑
法第185 條之4 、第284 條第2 項前段、第55條、第51條第5 款
，刑法施行法第1 條之1 第1 項、第2 項前段，判決如主文。
本案經檢察官楊展庚到庭執行職務。
中　　華　　民　　國　　96　　年　　3 　　月　　28　　日
                    交通法庭  法  官  林 晏 鵬
以上正本證明與原本無異
如不服本判決應於送達後10日內向本院提出上訴狀
                              書記官　陳 映 孜
中　　華　　民　　國　　96　　年　　3 　　月　　28　　日
附錄法條：刑法第185條之4、第284 條
中華民國刑法第185條之4
（肇事遺棄罪）
駕駛動力交通工具肇事，致人死傷而逃逸者，處 6 月以上 5 年
以下有期徒刑。
中華民國刑法第284條
（過失傷害罪）
因過失傷害人者，處 6 月以下有期徒刑、拘役或 5 百元以下罰
金，致重傷者，處1年以下有期徒刑、拘役或5百元以下罰金。
從事業務之人，因業務上之過失傷害人者，處 1 年以下有期徒刑
、拘役或1 千元以下罰金，致重傷者，處 3 年以下有期徒刑、
拘役或2千元以下罰金。
